臺灣嘉義地方法院刑事判決　　　　　　　　　　　　　九十三年度訴字第二九六號
　　公　訴　人　臺灣嘉義地方法院檢察署檢察官
　　被　　　告　甲○○
右列被告因違反毒品危害防制條例案件，經檢察官提起公訴（九十三年度毒偵字第七
九四號）及移
官以簡式程序進行審理，判決如左：
    主  文
甲○○連續施用第一級毒品，處有期徒刑壹年，扣案之第一級毒品海洛因壹小包（淨
重零點壹柒公克）沒收銷燬之，前開毒品外包裝壹個（總重零點貳零公克）、注射針
筒壹支及斜削吸管壹支，均沒收。又連續施用第二級毒品，處有期徒刑伍月。應執行
有期徒刑壹年肆月，扣案之第一級毒品海洛因壹小包（淨重零點壹柒公克）沒收銷燬
之，前開毒品外包裝壹個（總重零點貳零公克）、注射針筒壹支及斜削吸管壹支，均
沒收。
    事  實
一、(1)甲○○前因施用毒品案件，經本院以八十八年度毒聲字第三六五號裁定送觀察
    、勒戒後，認無繼續施用毒品之傾向，由臺灣嘉義地方法院檢察署檢察官於民國
    （下同）八十八年三月二十二日，以八十八年度偵字第二○一五號為不起訴處分
    確定；又因施用毒品案件，經台灣彰化地方法院以八十八年度毒聲字第二○七九
    號裁定送觀察、勒戒後，認有繼續施用毒品傾向，由該法院以八十八年度毒聲字
    第二三六四號裁定施以強制戒治，並以八十八年度訴字第四四○號判處應執行有
    期徒刑九月確定；再因施用毒品案件，經本院以八十九年度訴字第一四號判處有
    期徒刑八月，嗣撤回上訴確定，而前揭罪行經本院以九十年聲字第六三八號裁定
    應執行有期徒刑一年五月確定；復因施用毒品案件，經本院以九十年度年度訴字
    第二七六號判處應執行有期徒刑一年二月確定，且前揭諸罪刑接續執行至九十二
    年四月二十三日假釋付保護管束（期滿日期為九十三年五月二十二日，其中甲○
    ○曾於八十八年六月三十日起至八十九年三月二十一日止、九十年九月七日起至
    九十一年五月十六日止兩次接受強制戒治）；(2)詎其仍不知惕勵，復基於施用第
    一級毒品海洛因、第二級毒品安非他命之概括犯意，自九十三年四月初某日起至
    同年七月二日晚間某時止，在其嘉義市○區○○路一二四巷二十六弄一號住處，
    連續分別施用海洛因及安非他命多次。警方於九十三年四月十九日晚間十時二十
    五分，得其同意採其尿液送驗，結果呈嗎啡陽性及安非他命陽性反應，又於九十
    三年七月三日上午八時許，持搜索票在前揭住處，扣得甲○○所有之海洛因一小
    包（淨重零點一七公克），及其所有供施用海洛因所用之前開毒品外包裝（重○
    點二○公克）、注射針筒一支及斜削吸管一支，並於同日上午九時三十分許，得
    其同意採其尿液送驗，結果呈嗎啡陽性及安非他命陽性反應。
二、案經嘉義市警察局第一分局報由臺灣嘉義地方院檢察署檢察官偵查起訴及嘉義市
    警察局第二分局報請前揭檢察署檢察官移送併案處理。
    理  由
一、訊據被告甲○○對於右揭犯罪事實坦承不諱（見本院九十三年九月二十九日審判
    筆錄），又被告前開經警二次所採尿液送驗，結果分呈安非他命陽性或嗎啡陽性
    （海洛因吸食入人體，經代謝作用又可分解成嗎啡，故海洛因在進入人體後，均
    以嗎啡型態排於尿液中）反應一情，亦有查獲毒品採集尿液送驗之代號與真實姓
    名對照表二紙、嘉義市衛生局檢驗涉嫌毒品及管制藥品之尿液檢體案件報告二紙
    、台灣檢驗科技股份有限公司九十三年八月二十日KＺ000000000000
    號濫用藥物尿液檢驗報告一紙等件附卷可佐，復有被告所有之第一級毒品海洛因
    一小包（淨重零點一七公克），及其所有供施用海洛因所用之前開毒品外包裝（
    重○點二○公克）、注射針筒一支及斜削吸管一支扣案可資佐證；且前開第一級
    毒品海洛因一小包，經送請法務部調查局鑑定，其檢驗結果認送驗白粉含有第一
    級第６項毒品海洛因成分之情，有該局九十三年八月十三日調科壹字第一八○○
    ○一八三三號鑑定通知書一紙附卷可查（見本院卷第三十四頁），堪認被告之上
    開自白為真實，足以採信。此外，被告前因施用毒品案件，經法院裁定送觀察、
    勒戒及強制戒治後，再經法院裁判前揭應執行有期徒刑一年五月及前揭應執行有
    期徒刑一年二月確定等情，亦有台灣高等法院被告全國前案紀錄表、台灣嘉義地
    方法院檢察署刑案資料查註紀錄表等件附卷可參，是被告於五年內又犯本件之毒
    品危害防制條例第十條之罪，可信為真正；綜上所述，本件事證明確，被告犯行
    洵堪認定。
二、(1)查海洛因為第一級毒品，安非他命為第二級毒品，毒品危害防制條例第二條第
    二項第一款、第二款定有明文。核被告甲○○所為，係犯毒品危害防制條例第十
    條第一項、第二項之施用第一級、第二級毒品罪；其施用前、後持有海洛因、安
    非他命之低度行為，為施用之高度行為所吸收，均不另論罪。再被告前揭多次施
    用海洛因、安非他命之行為，時間緊接，且犯罪構成要件相同，顯係基於概括犯
    意反覆為之，均應依連續犯規定論以一罪，並加重其刑。而被告所犯連續施用安
    非他命及連續施用海洛因二罪間，構成要件互殊，犯意個別，應分論併罰。本件
    併案部分（即「被告於九十三年四月十七日下午某時之一次施用海洛因及一次施
    用安非他命犯行以外之施用部分」）固未據檢察官於起訴犯罪事實中載明，惟該
    等部分與起訴之施用海洛因及施用安非他命犯行分別有連續犯之裁判上一罪關係
    ，為起訴效力所及，本院自應併予審究，附此敘明。(2)爰審酌被告有施用毒品前
    科，經觀察勒戒、強制戒治及判刑後，竟又再度施用，顯見其意志不堅，仍未戒
    絕，犯罪之動機、方法、屬自殘性犯罪、犯後坦承犯行，態度尚稱良好等一切情
    狀，分別量處如主文所示之刑，並定其應執行之刑，以資懲儆。(3)扣案之海洛因
    一小包（淨重零點一七公克），係毒品，有上開法務部調查局鑑定通知書可證，
    應依毒品危害防制條例第十八條第一項前段規定，不問屬於犯人與否，均沒收銷
    燬之；扣案之前揭前開海洛因外包裝（重○點二○公克）、注射針筒一支及斜削
    吸管一支，均係被告所有且供施用海洛因所用之物，業據其於警訊時供陳在卷，
    應依刑法第三十八條第一項第二款、第三項規定併予沒收之。
據上論斷，應依刑事訴訟法第二百七十三條之一第一項、第二百九十九條第一項前段
，毒品危害防制條例第十條第一項、第二項、第十八條第一項前段，刑法第十一條、
第五十六條、第五十一條第五款、第三十八條第一項第二款，判決如主文。
本案經檢察官古富祺到庭執行職務。
中      華       民       國      九十三    年     十     月    十三    日
                                      臺灣嘉義地方法院刑事第二庭
                                          法  官  盧  鳳  田
右正本證明與原本無異。
如不服本判決，應於判決送達後十日內，向本院提出上訴狀（應附繕本）。
中      華       民       國      九十三    年     十     月    十三    日
                                          書記官  林  秀  惠
附錄論罪科刑法條：
毒品危害防制條例第十條：
施用第一級毒品者，處六月以上五年以下有期徒刑。
施用第二級毒品者，處三年以下有期徒刑。
